# 关联企业直接借款利息所产生的税金如何填列

提问人：zhs7403 时间：2014-01-20 15:49:38
我司关联企业直接借款利息本年度 300 多万,配比税金5.6%有 20 多万.我司是收到利息放到财务费用贷方,支付利息的5.6%税金是列入财务费用借方.事务所审计认为税金5.6%的 20 多万应放到营业税金及附加.我个人认为关联企业直接借款利息属于非经常项目,不应列入营业税金及附加.而营业税金及附加和主营业务收入是配比的.请问这部分按准则应该如何分析?

回答人：chenyiwei
如果收取利息一方将其确认为其他业务收入的，则相关营业税及附加应计入“营业税金及附加”项目。 如果因偶发等原因，将所收取的利息冲减财务费用的，则相关营业税及附加也作为财务费用的调整。 总之是按照配比的方式进行列报。